【裁判字號】    98,裁,2522
【裁判日期】    981022
【裁判案由】    水利法
【裁判全文】
最  高  行  政  法  院  裁  定
                                      98年度裁字第2522號
上  訴  人  甲○○
被 上訴 人  經濟部
代  表  人  乙○○
上列當事人間水利法事件，上訴人對於中華民98年7月2日臺北高
等行政法院98年度訴字第564號判決，提起上訴，本院裁定如下
：
    主  文
上訴駁回。
上訴審訴訟費用由上訴人負擔。
    理  由
一、按對於高等行政法院判決之上訴，非以其違背法令為理由，
    不得為之，行政訴訟法第242條定有明文。是對於高等行政
    法院判決上訴，非主張該判決違背法令以為上訴理由，即屬
    不應准許，自應認為不合法而駁回之。
二、本件上訴人對於高等行政法院判決上訴，係略以：堆置地點
    之土石方係民國93年向經濟部水利署第九河川局（下稱第九
    河川局）所購買，若堆置地點不得堆置，本為其平日應例行
    巡防檢討積極事項，其中水利法修改前更明定對於河川地區
    內之使用土地需列冊管理，且第九河川局為砂石業者目的事
    業主管機關，對於所管轄砂石場接觸頻繁，為何至96年3月5
    日才到場填寫不當砂石堆置會勘紀錄。又依據經濟部水利署
    中央管河川內土石堆處理作業程序，河川警察有一定的作業
    標準和程序，但其製作的相關會勘紀錄，出現行政程序前後
    錯置及法規引用錯誤的狀況，處分書亦出現法規引用錯誤後
    再撤銷重為處分狀況，事實上，上訴人所合法取得之土地為
    一併購入，確不知其中有河川地，且依經驗法則及前第九河
    川局之行政指導，在私有地堆置購入的砂石，若屬不合法之
    行為，在92年間取締砂石場退出河川區時，是否就要一併告
    知是不合法行為。又上訴人本為當地經營之砂石業者，購置
    土地當然為擴展廠務之用，上訴人承認當時購置土地僅查證
    產權部分，且一併購入，至於未經許可堆置砂石，亦承認有
    過失，然依論理法則推論，若明知土地為河川區，又怎麼會
    花那麼多的錢去購置完全無法使用的土地。況且，之前上訴
    人在私有土地堆置砂石，河川局沒有阻止，等到上訴人購置
    了大批的料源，而且放置了將近3年，忽然跑來說上訴人違
    法堆置土石，違反了誠信原則等語，為其理由。惟核上述理
    由，係泛稱原處分不當，並未指及原判決有何違背法令。依
    首揭說明，應認其上訴不合法。
三、據上論結，本件上訴為不合法。依行政訴訟法第249條第1項
    前段、第104條、民事訴訟法第95條、第78條，裁定如主文
    。
中    華    民    國    98    年    10    月    22    日
                    最高行政法院第六庭
                        審判長法官  吳  明  鴻
                              法官  胡  方  新
                              法官  林  茂  權
                              法官  侯  東  昇
                              法官  黃  秋  鴻
以  上  正  本  證  明  與  原  本  無  異
中    華    民    國    98    年    10    月    23    日
                              書記官  王  福  瀛


司法院資訊處製作；財團法人民間司法改革基金會備份。
